【裁判字號】    98,交聲,663
【裁判日期】    981231
【裁判案由】    交管條例聲異
【裁判全文】
臺灣板橋地方法院交通事件裁定         98年度交聲字第663號
原處分機關  交通部公路總局臺北區監理所
異  議  人
即受處分人  統聯汽車客運股份有限公司
代  表  人  呂奇峰
代  理  人  梁瑞仁
上列異議人因違反道路交通管理處罰條例事件，對於原處分機關
於民國98年2 月25日所為之北監營裁字裁40-G9H022389號裁決不
服，聲明異議，本院裁定如下：
    主  文
異議駁回。
    理  由
一、異議意旨略以：異議人統聯汽車客運股份有限公司之司機甲
    ○○，於民國98年1 月8 日凌晨0 時41分許，駕駛車牌號碼
    181-FE號營業用大客車，行經屬快速公路路段之臺74線中彰
    公路4.8 公里處（烏日往中清方向，速限時速80公里），為
    測速儀器測得時速110 公里，因此遭逕行舉發車速超過最高
    速限30公里，處罰鍰新臺幣4,500 元及記違規點數1 點。異
    議人相信測速儀器的準確性，但依該車之行車紀錄紙所載，
    當天車速均在時速80公里以內，而大型車體積龐大，常成為
    小型車之最佳隱蔽物，非無判斷錯超速車輛之可能。為此對
    原裁決聲明異議，請求撤銷原處分。
二、按汽車行駛於高速公路、快速公路或設站管制之道路，不遵
    使用限制、禁止、行車管制及管理事項之管制規則，而有行
    車速度超過規定之最高速限或低於規定之最低速限行為者，
    處汽車駕駛人新臺幣3,000 元以上6,000 元以下罰鍰，並記
    違規點數1 點，道路交通管理處罰條例第33條第1 項第1 款
    、第63條第1 項第1 款定有明文。而依違反道路交通管理事
    件統一裁罰基準表所載，倘駕駛人為前揭違規，係駕駛大型
    車，且行車速度超過規定之最高速限20公里以上未滿40公里
    ，並於到案期限內繳納罰鍰或到案聽候裁決者，即應處罰鍰
    新臺幣4,500 元及記違規點數1 點。
三、經查，異議人對其司機甲○○於上開時、地駕駛車牌號碼18
    1-FE號營業用大客車，行經屬快速公路路段之臺74線中彰公
    路4.8 公里處（烏日往中清方向，速限時速80公里），為測
    速儀器測得時速110 公里之事實，並不爭執，核與證人甲○
    ○於本院調查時所證無違，且有舉發照片、現場圖、現場照
    片、經濟部標準檢驗局雷達測速儀檢定合格證書（檢定日期
    ：97年11月6 日；有效期限：98年11月30日）各1 份在卷可
    稽，堪信為真。而本院依職權調取98年1 月7 日中午12時至
    98年1 月8 日中午12時之間，同一測速儀器測得之超速違規
    資料，共計45件，除本件違規外，其他駕駛人俱無提出申訴
    或異議等情，則有臺中市警察局98年4 月14日中市警交字第
    0980026523號函暨所附45件違規事件之舉發通知單及舉發照
    片1 份附卷可證，益徵上開測速儀器功能無異常。異議人雖
    據甲○○所云見到某輛小型車自內側車道超速駛過，指稱應
    是其他小型車超速，致其遭測速儀器拍照云云，然觀之舉發
    機關提供之去向車左側判斷表，若有其他小型車同時、地超
    速，理應在舉發照片中之特定區域內顯現，舉發照片既未見
    所指之小型車，所辯洵屬無據，難以採信。又異議人提及依
    該車行車紀錄紙所載，當天車速均在時速80公里以內云云，
    同無理由，蓋所辯非僅與行車紀錄紙顯示該車之車速甚多時
    間超過時速90公里不符，與證人甲○○所證斯時時速約83公
    里云云亦有出入。至證人甲○○所言車速及行車紀錄紙所載
    時速，與警方測速儀器測得的時速固有差距，惟測速儀器之
    準確性並無疑義，已如前述，在數據值差距甚大，可排除屬
    測速儀器之誤差值範圍，而甲○○於本院調查時，堅稱遭測
    速器拍照時未踩煞車，與申訴時所言矛盾，證言受其主觀想
    法之引導甚為明顯，以及行車紀錄紙為異議人所提供，真實
    性、正確性皆有疑義等情形下，此等證據尚不足據為有利異
    議人之認定。從而，因異議人未依道路交通管理處罰條例第
    85條之規定，於舉發違反道路交通管理事件通知單所載應到
    案日期前，檢附相關證據及應歸責人相關證明文件，向處罰
    機關告知應歸責人即實際違規者係甲○○（按：異議人已繳
    納罰款），原處分機關以汽車所有人駕駛違規處理，並依據
    道路交通管理處罰條例之規定，參酌違反道路交通管理事件
    統一裁罰基準表所載之裁罰標準及交通部77年2 月12日路臺
    （77）監字第00998 號函揭示意旨，予以裁罰，並無違誤。
    異議人之異議為無理由，應予駁回。
四、依道路交通管理處罰條例第87條第2 項、道路交通案件處理
    辦法第19條，裁定如主文。
中    華    民    國    98    年    12    月    31    日
                  交通法庭    法  官  許炎灶
以上正本證明與原本無異。
如不服本裁定，應於裁定送達後5 日內向本院提出抗告狀。
                              書記官  屠衛民
中    華    民    國    98    年    12    月    31    日

司法院資訊處製作；財團法人民間司法改革基金會備份。
